# 收购控股子公司少数股东权益时，子公司必须进行评估吗

提问人：zylcxq 时间：2010-10-09 15:04:07
如标题，子公司少数股东权益被收购后成为全资子公司，该子公司需进行评估吗？谢谢

回答人：chenyiwei
回复 楼主 zylcxq 的帖子主要涉及收购方（母公司）、被收购方（子公司）是否涉及国有资产，或者属于上市公司。如果有一方属于上市公司的，应按上海、深圳证券交易所《股票上市规则》第九章的规定办理；涉及国有资产的，根据《企业国有资产评估管理暂行办法》（国务院国资委第 12 号令）确定是否需要进行评估。

回答人：chenyiwei
回复 藤椅 zylcxq 的帖子由于母公司为拟上市公司，因此基于证监会对拟上市公司规范运行和完善内部治理的要求，应要求比照上市公司规定办理。